# Umgebungen umgibt unglaubliches

Lesen Sie das ["Environments"](https://adv-r.hadley.nz/environments.html)-Kapitel aus *Advanced R Programming* aufmerksam durch. 

Bearbeiten Sie die folgenden, teilweise von dort übernommenen Aufgaben:

a) Inwiefern unterscheiden sich in R Listen (`list`) von `environment`s?

environments haben parent environments (außer das empty environment, dies ist das oberste environment), listen nicht.
in listen müsssen einzelne objekte nicht notwendigerweise benamt sein, in environments schon.
In environments gibt es keine Ordnung bei einer liste schon (d.h. man kann bei einer liste beispielsweise auf das dritte element zugreifen).
Environments beinhalten selbst keine Werte sondern referenzieren nur darauf.

b) Wo suchen `ls()` und `rm()` wenn nicht explizit ein `environment` angegeben wird?

ls und remove suchen immer im aktuellen environment. Also wenn zb ls(im Rumpf einer Funktion aufgerufen wird, wird das 'Funktionsenvirment' und nicht das global environment benutzt)

c) Wo legt `<-` eine (neue) `binding` an? Wo `<<-`?

<- im aktuellen environment
<<- im nächst höheren environment, welches die benutzte variable enthält. wenn kein environment die variable enthält wird eine neue variable im globalenvironment erzeugt.

d) Schreiben sie eine modifizierte Version `anywhere()` der Funktion `where()` aus dem `pryr`-Paket (**nicht** der im Buch definierten Funktion `where`), die *alle* Umgebungen im Suchpfad die eine Variable des gegebenen Namens enthalten in Form einer Liste zurückgibt. Überprüfen Sie ihre Implementation mit `test-env-anywhere.R`.

```{r, where}
pryr::where
```


```{r}
# function lists all environments in which a can be found
anywhere <- function(name, env = parent.frame()) {
  # input check
  stopifnot(is.character(name), length(name) == 1)
  env <- pryr:::to_env(env)
  env_list <- list()
  # loop over parents and append the environments in which name can be found
  while (!identical(env, emptyenv())) {
    if (exists(name, env, inherits = FALSE)) {
      env_list <- append(env_list, env)
    }
    env <- parent.env(env)
  }
  if (length(env_list) == 0) {
    list()
  } else {
    env_list
  }
}
```

*Hinweis:* Die Funktion `to_env()`, die in `pryr::where()` benutzt wird wird nicht von `pryr` exportiert. Sie können die Funktion trotzdem mittels `pryr:::to_env()` aufrufen.
